【裁判字號】    98,交抗,79
【裁判日期】    980219
【裁判案由】    聲明異議
【裁判全文】
臺灣高等法院高雄分院刑事裁定          98年度交抗字第79號
抗  告  人
即受處分人  甲○○
上列抗告人因違反道路交通管理處罰條例聲明異議案件，不服臺
灣高雄地方法院中華民國97年12月29日裁定（97年度交聲字第21
72號），提起抗告，本院裁定如下：
    主  文
抗告駁回。
    理  由
一、抗告意旨略以：抗告人即受處分人甲○○於民國97年8 月12
    日下午2 時36分許，駕駛車牌號碼XYZ-070 號重型機車由高
    雄市○○路往民族路方向行駛，至大中路與文慈路交岔口時
    於文慈路口待轉區待轉，於綠燈後再往北行進，竟遭員警以
    闖紅燈為由攔檢，致原處分機關據此裁處新臺幣1, 800元之
    罰鍰，並記違規點數3 點，原處分顯有違誤，依法聲明異議
    經原審駁回異議，亦有未合，爰提起抗告云云。
二、原審以：(一)異議意旨略以：異議人甲○○於民國97年8 月12
    日下午2 時36分許，駕駛車牌號碼XYZ-070 號重型機車（下
    稱系爭機車）由大中路往東至大中路與文慈路交岔口於文慈
    路口待轉，於綠燈往北行進，竟遭員警以闖紅燈為由攔檢，
    致原處分機關據此裁處新臺幣（下同）1,800 元之罰鍰，並
    記違規點數3 點，原處分顯有違誤，爰依法聲明異議云云。
    (二)按汽車駕駛人，行經有燈光號誌管制之交岔路口闖紅燈者
    ，處1800元以上5400元以下罰鍰，並記違規點數3 點，道路
    交通管理處罰條例第53條第1 項及第63條第1 項第3 款分別
    定有明文。(三)經查，異議人於上揭時地與另一輛機車由大中
    二路紅燈左轉往文慈路向北行進乙節，業據證人即現場值勤
    警員戴記成、郭志銓於本院審理時證述明確，此外，現場警
    員錄影之光碟經本院勘驗結果為：戴記成警員向另一名女子
    解釋違規情形時，視線朝向大中及文慈路口，隨後有兩部機
    車從大中路違規左轉之後，經警員鳴哨攔停，亦有勘驗筆錄
    附卷可稽，現場值勤警員之證詞與現場錄影光碟勘驗結果相
    符，異議人對於錄影中之2 部機車其中1 部為異議人所騎乘
    亦無意見，堪認異議人確有違規左轉闖紅燈之行為，異議人
    空言否認不足為採。(四)綜上所述，異議人之異議難認有理由
    ，原處分機關以異議人違反道路交通管理處罰條例第53條第
    1 項、第63條第1 項第3 款之規定，據以處罰異議人罰鍰1,
    800 元，並計違規點數3 點，並無違誤等情，認本件異議為
    無理由，因而駁回異議之聲明。
三、本院查：抗告人雖辯稱其駕駛車牌號碼XYZ-070 號重型機車
    由高雄市○○路往民族路方向行駛，至大中路與文慈路交岔
    口時於文慈路口待轉區待轉，於綠燈後再往北行進，並未違
    規云云。然經原審勘驗現場錄影結果，警員戴記成向另一名
    女子解釋違規情形時，視線朝向大中及文慈路口，隨後有兩
    部機車從大中路違規左轉之後，經警員鳴哨攔停，且抗告人
    對於錄影中之2 部機車其中1 部為其本人所騎乘亦無意見，
    此有勘驗筆錄及訊問筆錄附於原審卷可稽，足認抗告人並未
    在待轉區待轉，確有違規左轉闖紅燈之行為，抗告人空言否
    認，顯與事實不符。本件抗告人違規事證明確。原審因而駁
    回抗告人之異議，核無違誤。抗告人仍執前詞，提起抗告，
    並無理由，應予駁回。
據上論結，應依道路交通案件處理辦法第26條，刑事訴訟法第41
2 條，裁定如主文。
中    華    民    國    98    年    2     月    19    日
                  刑事第五庭    審判長法  官  曾永宗
                                      法  官  王伯文
                                      法  官  任森銓
以上正本證明與原本無異。
不得再抗告。
中    華    民    國    98    年    2     月    19    日
                                      書記官  廖素珍


司法院資訊處製作；財團法人民間司法改革基金會備份。
